【裁判字號】    98,裁,1272
【裁判日期】    980521
【裁判案由】    商標異議
【裁判全文】
最  高  行  政  法  院  裁  定
                                      98年度裁字第1272號
上  訴  人  宋佳明即冠品汽車材料行
訴訟代理人  林仟雯  律師
被 上訴 人  經濟部
代  表  人  甲○○
參  加  人  太潤實業股份有限公司
代  表  人  乙○○
上列當事人間商標異議事件，上訴人對於中華民國97年12月31日
智慧財產法院97年度行商訴字第64號判決，提起上訴，本院裁定
如下：
    主  文
上訴駁回。
上訴審訴訟費用由上訴人負擔。
    理  由
一、按依據智慧財產案件審理法第32條規定提起上訴者，除有特
    別規定外，應適用行政訴訟法關於上訴審程序相關規定。對
    於智慧財產法院判決之上訴，非以其違背法令為理由，不得
    為之，行政訴訟法第242條定有明文。依同法第243條第1項
    規定，判決不適用法規或適用不當者，為違背法令；而判決
    有同條第2項所列各款情形之一者，為當然違背法令。是當
    事人對於智慧財產法院判決上訴，如依行政訴訟法第243條
    第1項規定，以智慧財產法院判決有不適用法規或適用不當
    為理由時，其上訴狀或理由書應有具體之指摘，並揭示該法
    規之條項或其內容；若係成文法以外之法則，應揭示該法則
    之旨趣；倘為司法院解釋或本院之判例，則應揭示該判解之
    字號或其內容。如以行政訴訟法第243條第2項所列各款情形
    為理由時，其上訴狀或理由書，應揭示合於該條項各款之事
    實。上訴狀或理由書如未依此項方法表明者，即難認為已對
    智慧財產法院判決之違背法令有具體之指摘，其上訴自難認
    為合法。
二、上訴人前於民國92年4月21日以「CHAMOIS LUBRICANTS及圖
    」商標（下稱系爭商標，如附圖1所示），指定使用於商標
    法施行細則第13條所定商品及服務分類表第4類之潤滑油、
    機油等商品，向原處分機關智慧財產局申請註冊，經該局審
    查，核准列為註冊第0000000號商標。嗣參加人以其註冊有
    違商標法第23條第1項第14款之規定，對之提起異議。案經
    智慧財產局審查，認系爭商標無違前揭法條之規定，乃以97
    年2月5日中台異字第930566號商標異議審定書為「異議不成
    立」之處分。參加人不服，提起訴願，經被上訴人以97年7
    月17日經訴字第09706110060號訴願決定書撤銷原處分，由
    智慧財產局另為適法處分，上訴人不服，遂向原審法院提起
    本件行政訴訟，求為判決撤銷訴願決定，經原審法院判決駁
    回。另原審法院因認本件訴訟之結果，太潤實業股份有限公
    司之權利或法律上利益將受損害，乃依行政訴訟法第42條第
    1項規定，依職權裁定命其獨立參加本件訴訟。
三、上訴人對於原判決上訴，雖以該判決違背法令為由，惟核其
    上訴理由狀所載內容，係就原審取捨證據、認定事實之職權
    行使，所論斷：參加人之代表人乙○○係繼舜企業股份有限
    公司(下稱繼舜公司)之股東及董事，繼舜公司於84年10月23
    日與參加人簽訂商標授權使用契約書，授權參加人使用註冊
    第588064號正商標及註冊第627631號聯合商標「千畝石cham
    ois及圖」於所註冊商品之全部，此有繼舜公司查詢資料、
    股票、商標授權使用契約書、商標查詢單等附於原處分卷可
    稽。故參加人稱繼舜公司授權其使用「CHAMOIS」商標於潤
    滑油、機油等商品應可採信等，指摘其為不當，不能認為已
    對原判決之違背法令有具體之指摘。又上訴人在商標異議時
    所提出之商標異議補充答辯書(二)，並非屬上訴人在原審所
    為之主張，不生原判決應否斟酌之問題，上訴人以上開答辯
    書，指摘原判決不備理由，自非具體表明合於不適用法規、
    適用法規不當、或行政訴訟法第243條第2項所列各款之情形
    ，難認對該判決之如何違背法令已有具體之指摘。依首揭說
    明，應認其上訴為不合法。
四、據上論結，本件上訴為不合法。依行政訴訟法第249條第1項
    前段、第104條、民事訴訟法第95條、第78條，裁定如主文
    。
中    華    民    國    98    年    5     月    21    日
                    最高行政法院第五庭
                        審判長法官  黃  璽  君
                              法官  曹  瑞  卿
                              法官  鄭  忠  仁
                              法官  黃  本  仁
                              法官  吳  東  都
以  上  正  本  證  明  與  原  本  無  異
中    華    民    國    98    年    5     月    21    日
                              書記官  郭  育  玎


司法院資訊處製作；財團法人民間司法改革基金會備份。
